【裁判字號】    99,勞訴,70
【裁判日期】    990913
【裁判案由】    給付薪資等
【裁判全文】
臺灣板橋地方法院民事判決              99年度勞訴字第70號
原      告  乙○○
            丙○○
共      同
訴訟代理人  孫大龍律師
被      告  東銓科技股份有限公司
法定代理人  甲○○
上列當事人間請求給付薪資等事件，經本院於民國99年9 月6 日
言詞辯論終結，判決如下：
    主    文
被告應分別給付原告乙○○新臺幣貳拾陸萬貳仟參佰伍拾元、
原告丙○○新臺幣貳拾玖萬捌仟捌佰伍拾元，及均自民國九十九
年九月六日起至清償日止，按年息百分之五計算之利息。
訴訟費用由被告負擔。
本判決得假執行。
    事實及理由
一、查被告公司業於民國98年9 月10日經行政院經濟部以經授中
    字第09833040660 號解散公司登記在案，有公司設立登記事
    項卡及公司基本資料在卷可考。按解散之公司除因合併、分
    割或破產而解散外，應行清算；解散之公司，於清算範圍內
    ，視為尚未解散；公司經中央主管機關撤銷或廢止登記者，
    準用第24條至第26條之規定，公司法第24條、第25條及第26
    條之1 分別定有明文，則股份有限公司經廢止後即應行清算
    程序，再按公司法第322 條第1 項規定：公司之清算，以董
    事為清算人；但本法或章程另有規定或經股東會另選清算人
    者，不在此限。經查，被告公司並未向本院呈報清算人，亦
    無公司法第322 條第1 項但書之情形，即應以該公司全體董
    事為清算人，而以其等為該公司之法定代理人，且該公司於
    清算範圍內，其法人格尚未消滅，仍具備當事人能力，合先
    敘明。
二、原告等人主張：
  (一)原告乙○○、丙○○分別於89年3 月15日、89年5 月19日至
    被告公司任職，嗣被告於97年7 、8 月間在未經原告等人之
    同意下，逕自將原告之投保單位變更為訴外人瑞積科技股份
    有限公司（下稱瑞積公司），然原告等任職之工作地點、工
    作內容、待遇均未改變，被告亦從未對原告為任何職務之調
    動，加諸被告事後亦向原告表示兩造之勞僱關係並無影響、
    改變，且被告公司與瑞積公司之負責人均為甲○○，故依原
    告等之認知，被告仍為原告之僱主。
  (二)被告因營運困難，於97年12月份即分別積欠原告乙○○部分
    薪資1 萬3140元、原告丙○○部分薪資1 萬6551元，雖被告
    嗣於98年1 、2 月有如數支付原告薪資，惟自98年3 月起即
    未再給付原告等分文薪資，嗣至98年6 月下旬，更以營業虧
    損為由，主張依據勞動基準法第11條第2 款規定，終止兩造
    之勞動契約，並就積欠原告等薪資部分，以瑞積公司名義開
    立薪資債權憑證予原告等。本件被告既依勞動基準法第11條
    第2 款規定終止勞動契約，原告等自得依上開規定，訴請被
    告給付薪資、預告工資及資遣費，茲將原告等請求之明細及
    金額分別列載如下：
  1.原告乙○○部分
    (1)97年12月及98年3至6月薪資：
      被告98年3 至6 月份應給付予原告乙○○之薪資均低於基
      本工資1 萬7280元（見，故原告乙○○爰依基本工資1 萬
      7280元作為上開各月份被告應給付之薪資，總計被告應給
      付原告乙○○97年12月薪資1 萬3140元及98年3 至6 月薪
      資6 萬9120元（17280 ×4=69120 ）共8 萬2260元。
    (2)預告工資：
      原告乙○○自89年3 月15日任職被告公司，迄至98年6 月
      下旬即被告終止勞動契約時止，工作年資共計9 年3 個月
      ，依勞動基準法第16條第1 、3 項規定，被告本應定30日
      以上之預告期間，被告既未為上開預告，自應給付30日預
      告期間之工資。承前所述，依據薪資債權憑證所載，原告
      乙○○於98年6 月（即被告終止契約當月）可得領取之薪
      資僅1 萬2245元，明顯低於基本工資1 萬7280元，故原告
      乙○○爰依上開基本工資請求被告應給付預告工資1 萬72
      80元。
    (3)資遣費：
      被告於98年1 、2 月份分別給付原告乙○○3 萬3964元及
      3 萬1660元，承前所述，被告應依基本工資1 萬7280元計
      付原告乙○○98年3 至6 月份薪資6 萬9120元，總計原告
      乙○○自98年1 至6 月期間應領及實領薪資共13萬4744元
      ，除以6 個月計算平均工資為2 萬2457元。按原告乙○○
      適用勞動基準法之年資為5 年3 個月（89年3 月15日至94
      年6 月30日），故被告應給付原告乙○○5 又3/12個月平
      均工資之資遣費11萬7899元（22457 ×5 又3/12=117899
      ）；另原告乙○○適用勞工退休條例之年資為4 年，故被
      告應給付原告乙○○2 個月平均工資之資遣費即4 萬4914
      元，合計被告共應給付原告乙○○資遣費16萬2813元。
    (4)小計：原告乙○○得請求之金額為26萬2353元（計算式為
      8 萬2260＋1 萬7280＋16萬2813）
  2.原告丙○○部分
    (1)97年12月及98年3至6月薪資：
      依據被告開立予原告丙○○之薪資債權憑證所載，被告於
      97年12月及98年3 至6 月份共積欠薪資9 萬8597元，惟自
      上開債權憑證內容可知，被告於98年5 月份應付薪資僅1
      萬4056元，明顯較基本工資短少3224元（00000-00000=32
      24），故原告丙○○自得請領上開薪資差額，總計被告應
      給付原告丙○○97年12月及98年3 至6 月薪資共10萬1821
      元（98597+3224=101821 ）。
    (2)預告工資：
      原告丙○○自89年5 月19日任職被告公司，迄至98年6 月
      下旬即被告終止勞動契約時止，工作年資共計9 年1 個月
      ，依勞動基準法第16條第1 、3 項規定，被告本應定30日
      以上之預告期間，被告既未為上開預告，自應給付30日預
      告期間之工資，原告爰依前述債權憑證所載98年6 月份（
      即被告終止契約當月）之薪資1 萬9372元，主張被告應給
      付預告工資1 萬9372元。
    (3)資遣費：
      被告於98年1 、2 月份分別給付原告丙○○3 萬4272元及
      3 萬0943元，承前所述，被告於98年3 至6 月份，應支付
      原告丙○○薪資8 萬5270元（26427+22191+17280+19370=
      85270 ），總計原告丙○○自98年1 至6 月應領薪資共15
      萬0485元，除以6 個月計算平均工資為2 萬5081元。按原
      告丙○○適用勞動基準法之年資為5 年1 個月（89年5 月
      19日至94年6 月30日），故被告應給付原告丙○○5 又1/
      12個月平均工資之資遣費12萬7495元（25081 ×5 又1/12
      =127495 ）；另原告丙○○適用勞工退休條例之年資為4
      年，故被告應給付原告丙○○2 個月平均工資之資遣費即
      5 萬0162元，合計被告應給付原告丙○○資遣費共17萬76
      57元。
    (4)小計：原告丙○○得請求之金額為29萬8850元（計算式為
      10 萬1821 ＋1 萬9372＋17萬7657 ）。
三、被告未於言詞辯論期日到場，亦未提出準備書狀作何聲明或
    陳述。
四、查原告等主張之事實，業據其提出與所述相符之行政院勞工
    委員會公告函、原告等勞保投保資料、薪資表、積欠薪資債
    權憑證等件影本為證（見99年度司板勞調字第26號卷第13-1
    9 頁）。被告公司經本院合法通知未到庭，且未提出任何書
    面資料供本院審酌，參酌民事訴訟法第280 條第1 項之規定
    ，應已發生視同自認之法律效果，原告等前揭之主張，應屬
    足取。
五、綜上所述，原告等依勞動契約之法律關係，請求被告分別清
    償原告如主文第1項所示之金額，即無不合，應予准許。
六、本判決係就民事訴訟法第427條第1項所為被告敗訴之判決，
    依同法第389條第1項第3款之規定，應依職權宣告假執行。
七、訴訟費用負擔之依據：民事訴訟法第78條。
中    華    民    國    99    年    9     月    13    日
                  民事第二庭    法  官  吳振富
以上正本係照原本作成
如對本判決上訴，須於判決送達後20日內向本院提出上訴狀。如
委任律師提起上訴者，應一併繳納上訴審裁判費。
中    華    民    國    99    年    9     月    13    日
                                書記官  江文彬

司法院資訊處製作；財團法人民間司法改革基金會備份。
